【裁判字號】    92,交簡上,53
【裁判日期】    920905
【裁判案由】    過失傷害
【裁判全文】
臺灣臺南地方法院刑事判決                        九十二年度交簡上字第五三號
    上  訴  人  甲○○○
    即  被  告
右列被告因過失傷害案件，不服本院新營簡易庭九十二年度營簡字第一０四號中華民
國九十二年四月七日第一審判決（聲請案號：臺灣臺南地方法院檢察署九十二年度偵
字第一三四０號）提起上訴，本院管轄第二審之合議庭判決如左：
    主  文
上訴駁回。
甲○○○緩刑貳年。
    事  實
一、甲○○○於民國（下同）九十一年五月二十二日十二時四十分許，騎乘車號ＹＫ
    Ｍ─二九０號重型機車，沿台南縣麻豆鎮○○路由南往北方向行駛，途經中正路
    十字交叉路口處，原應注意行經無號誌之交岔路口時，應減速慢行，作隨時停車
    之準備，並應注意車前狀況，隨時採取必要之安全措施，且左方車應讓右方車先
    行，而當時天候晴、無障礙、視距良好，並無不能注意之情形，甲○○○竟疏未
    注意及此，貿然行駛穿越該路口，迨見自北向南駛來由李榮記所騎乘之腳踏車時
    ，因煞車不及，遂自後撞及由李榮記所騎乘之前開腳踏車，致李榮記人車倒地後
    ，受有頭部外傷並硬腦膜下腔出血、左右側頂骨皮撕裂傷、左眉撕裂傷、左小腿
    撕裂傷、左臉擦傷、左手臂擦傷、左腰腹部擦傷等傷害。
二、案經李榮記之子李進興訴由臺灣臺南地方法院檢察署檢察官偵查後聲請以簡易判
    決處刑。
    理  由
一、右揭事實，業據上訴人即被告於偵查及本院審理時坦承不諱，核與告訴人李進興
    指訴之情節相符，足以補強上訴人即被告自白之真實性。此外，並有被害人所受
    傷害之台灣基督長老教會新樓醫院診斷證明書、台南縣警察局道路交通事故調查
    報告表一份、現場照片三幀在卷可稽，是以被告於騎乘前開機車時，既應依照道
    路交通安全規則第九十四條第三項之規定，妥為注意車前狀況，以便隨時採取必
    要之安全措施，且參酌當時路況及天候，又無不能注意之情事，竟疏未注意，以
    致肇事，則其對該肇事結果，主觀上確有過失乙節，殆無疑義。又若非被告之過
    失駕駛行為，當不致發生告訴人李進興之父即李榮記受有傷害之結果，是以二者
    間實具有相當因果關係。綜上所述，本件事證明確，被告所為前開過失傷害犯行
    ，洵堪認定，應予依法論科。
二、核上訴人即被告甲○○○所為，係犯刑法第二百八十四條第一項前段之過失傷害
    罪。原審認被告罪證明確，因予適用刑法第二百八十四條第一項前段、第四十一
    條第一項前段、罰金罰鍰提高標準條例第一條前段、第二條等規定，量處被告有
    期徒刑五月，並諭知易科罰金之折算標準。本院經核原判決認事用法及量刑，俱
    無不合。被告上訴意旨指摘原判決不當，為無理由，應予駁回。惟查，被告素行
    良好，前未曾受有期徒刑以上刑之宣告，有台灣台南地方法院檢察署刑案資料查
    註紀錄表及台灣高等法院被告全國前案紀錄表各一紙附卷可稽，其於原審判決後
    已與告訴人李進興達成民事和解，有本院九十二年度營調字第四一號調解筆錄一
    紙在卷，本院認其經此偵審程序及科刑教訓後，當益知警惕，應無再犯之虞，因
    認所宣告之刑，以暫不執行為適當，併予宣告緩刑二年，以勵來茲而啟自新。
據上論斷，應依刑事訴訟法第四百五十五條之一第三項、第三百六十八條、刑法第七
十四條第一款，判決如主文。
本案經檢察官陳昆廷到庭執行職務。
中      華      民      國      九十二      年      九      月    五    日
                                  臺灣臺南地方法院刑事第三庭
                                      審判長法  官  蘇義洲
                                            法  官  陳燁真
                                            法  官  謝家宜
右正本證明與原本無異。
本件不得再上訴。
中      華      民      國      九十二      年      九      月    十    日
                                            書記官  李佩珊
附錄法條：
中華民國刑法第二百八十四條第一項
因過失傷害人者，處六月以下有期徒刑、拘役或五百元以下罰金，致重傷者，處一年
以下有期徒刑、拘役或五百元以下罰金。


司法院資訊處製作；財團法人民間司法改革基金會備份。
